臺灣基隆地方法院基隆簡易庭民事判決
原　　　告　龍都新城公寓管理委員會
法定代理人　甲○○
被　　　告　乙○○
上列當事人間請求給付管理費-公寓大廈管理條例事件，本院於
中華民國96年1月25日言詞辯論終結，判決如下：
    主  文
被告應給付原告新臺幣壹仟捌佰壹拾元。
原告其餘之訴駁回。
訴訟費用由原告負擔百分之九十九，餘由被告負擔。
本判決第一項得假執行；但被告如以新臺幣壹仟捌佰壹拾元預
供擔保，得免為假執行。
    事實及理由要領
一、原告起訴主張其為基隆市○○街345號龍都新城社區公寓大
    廈依法成立並經向主管機關報備之管理委員會，依龍都新成
    社區公寓大廈區分所有權人會議之決議，區分所有權人應依
    房屋坪數按月繳納每坪新臺幣 (下同) 40元之管理費，被告
    係社區內門牌號碼新豐街303巷6弄8號11樓房屋  (下稱系爭
    房屋) 之所有權人，依公寓大廈管理條例第24條之規定，區
    分所有權人本應於繼受後，遵守原區分所有權人依規約所定
    之一切權利義務事項；又被告於經法院拍賣取得系爭房屋之
    過程中，依拍賣法院之公告，亦應自行查明系爭房屋是否積
    欠管理費；且依公寓大廈管理條例第19條前段規定，權利義
    務係一體兩面，有權利必有義務，依法理對於公共基金之義
    務，亦應隨區分所有權之一轉而移轉，則系爭房屋既由被告
    於民國 (下同)95年9月11日因拍賣程序取得所有權，自應由
    被告繼受系爭房屋前所有權人之債務，為此起訴請求被告給
    付111,520元等語。
二、被告則請求駁回原告之訴，並辯稱：系爭房屋拍定日期為95
    年9月11日，同年9月21日取得權利移轉證明書，同年10月5
    日取得系爭房屋所有權，故系爭房屋於其繼受前之管理費不
    應由其負擔等語。
三、經查，原告為基隆市○○街345號龍都新城社區公寓大廈依
    法成立並經向主管機關報備之管理委員會，且被告自95年9
    月21日起取得系爭房屋權利移轉證書，及被告每月應繳交之
    管理費用1,360元之事實，為兩造所不爭執，並有公寓大廈
    管理組織報備證明、系爭房屋建物登記謄本等件影本為證，
    應堪信為真實。
四、按區分所有權之繼受人應繼受原區分所有權人依公寓大廈管
    理條例或規約所定之一切權利義務，公寓大廈管理條例第24
    條固定有明文，惟此規定係為避免區分所有權人之繼受人以
    未參與規約之訂定為由，主張不受規約之拘束，因而使規約
    之規定難以執行，其所規範者，乃區分所有權人之繼受人應
    繼受原區分所有權人依該條例或住戶規約所定之區分所有相
    鄰關係之一切「抽象」之權利義務，亦即繼受人於繼受後所
    生權利義務悉依原相關條例或規約定之，至原區分所有權人
    違反前開所定抽象義務，就具體發生之個別債務，應負債務
    不履行或損害賠償責任，且基於債之相對性原則，此已發生
    之債務，非經法律規定或第三人與債權人或債務人訂立契約
    承擔債務人之債務，不移轉於該第三人，是尚難僅憑公寓大
    廈管理條例第24條規定中「繼受」之用語，即逕認管理費債
    務已有移轉效果。至公寓大廈管理條例第19條係關於區分所
    有權人對於公共基金權利之法定移轉，與管理費債務之移轉
    ，並無關聯，自難解為管理費債務法定移轉之依據，就此主
    管機關即內政部營建署亦採相同見解（86年2月26日台內營
    字第8672309號函參照），原告主張區分所有權繼受人應公
    寓大廈管理條例第19條規定，繼受原區分所有權人之債務，
    亦屬無理。綜上，原告請求被告給付取得區分所有權後之管
    理，固屬有理，惟其主張應繼受原區分所有權人積欠，自89
    年1月至及95年9月20日之管理費債務，則無可採。從而，原
    告依公寓大廈管理條例之規定，請求被告給付自95年9月21
    日起至95年10月31日止之管理費用1,813元【計算式：
    (1,360元÷30×10天) ＋1,360元＝1,813元（元以下四捨五
    入）】，為有理由，應予准許，逾此範圍之請求，為無理由
    ，應予駁回。
五、又本件原告勝訴部分，係就民事訴訟法第427條第1項規定之
    適用簡易程序訴訟所為被告敗訴之判決，爰依民事訴訟法第
    436條第2項、第389條第1項第3款、第392條第2項之規定，
    依職權宣告假執行，並依職權宣告被告得預供擔保免為假執
    行。
六、據上論結，本件原告之訴為一部有理由，一部無理由，依民
    事訴訟法第436條第2項、第389條第1項第3款、第392條第2
    項、第79條，判決如主文。
中　　華　　民　　國　　96　　年　　2　　月　　8　　日
　　              基隆簡易庭法　官　姚貴美
以上正本係照原本作成。
對於本件判決如有不服，應於收受送達後20日內向本院提出上訴
書狀，上訴於本院合議庭，並按他造當事人之人數附具繕本。
中　　華　　民　　國　　96　　年　　2　　月　　8　　日
                            書記官　江美琪
